# Walmart

```{r, echo=FALSE, results='hide'}
knitr::opts_chunk$set(message = FALSE,  
                      warning = FALSE)   
```

# Import dataset

```{r}
library(readxl)
df <- read_excel("Final Walmart Data.xlsx")

gsub(pattern = " ",
     replacement ="_",
     x = names(df)) -> names(df)

names(df) <- toupper(names(df))

names(df)[9] <- "TAX_5PT"
```

# Vấn đề: Không biết ngành nào đang có xu hướng tăng/giảm lợi nhuận trong thời gian gần đây

● Bài toán: Phân tích xu hướng biến động biên lợi nhuận GROSS INCOME theo ngành trong quý I/2019 THEO CITY

● Thuật toán: Linear Regression (loess) theo thời gian, hoặc Decision Tree để phát hiện mẫu thay đổi

● Cột dùng: Date, Product line, gross margin percentage, gross income, Total, City

● Kết quả:

Giúp nhận diện sớm ngành hàng đang tăng trưởng lợi nhuận hay có dấu hiệu suy giảm, từ đó lên kế hoạch điều chỉnh nhanh trong quý tiếp theo

```{r}
df_time <- df[ , c(11, 6, 15, 16, 10, 3)]
```

```{r}
df_time$DATE <- as.Date(df_time$DATE)
class(df_time$DATE)
```

```{r}
library(tidyverse)

names(df_time)

df_time |> dplyr:::group_by(DATE, PRODUCT_LINE, CITY) |> 
  dplyr:::summarise(GROSS_INCOME = sum(GROSS_INCOME, na.rm =TRUE)) -> df_time_ok

df_time_ok <- as.data.frame(df_time_ok)

df_time_ok
```

```{r, fig.width=14, fig.height=8}
library(ggplot2)
library(ggh4x)

strip <- strip_themed(background_y = elem_list_rect(fill = c("#0071DC", "#0071DC", "#0071DC")))

# df_time_ok <- df_time_ok |> subset(PRODUCT_LINE == "Health and beauty")
ggplot(data = df_time_ok,
       mapping = aes(x = DATE,
                     y = GROSS_INCOME,
                     fill = "WActual")) +
  
  geom_line(linewidth = 0.5,
            aes(color = "WActual"
                )) +
  
  # facet_grid(CITY~PRODUCT_LINE) +
  
   ggh4x:::facet_grid2(CITY~PRODUCT_LINE,
             axes = "all",
             strip = strip) +
  
  geom_smooth(method = "loess",
              aes(fill = "LOESS",
                  color = "LOESS"),
              alpha = 0.1) +
  
  geom_smooth(method = "lm",
              aes(fill = "OLS",
              color = "OLS"),
              alpha = 0.1) +
  
  scale_color_manual(name = "Method",
                     values = c("LOESS" = "red",
                               "OLS" = "#0071DC",
                               "WActual" = "black"),
                    
                    labels = c("LOESS", "OLS", "Actual")) +
  
    scale_fill_manual(values = c("LOESS" = "red",
                               "OLS" = "#0071DC",
                               "WActual" = "transparent"),
                    name = "Method",
                    labels = c("LOESS", "OLS", "Actual")) +
  
  theme_bw() +
  
  theme(strip.background.x = element_rect(colour = "black",
                                          fill = "#FFC220")) +
  
  theme(strip.text.y = element_text(color = "white",
                                    face = "bold")) +
  
  theme(strip.text.x = element_text(color = "black",
                                    face = "bold")) +
  
  ylab("GROSS INCOME (USD)") +
  
  xlab("DATE") +
  
  labs(title = "Biến động lợi nhuận theo ngành hàng ở các thành phố (tháng 1-3/2019)")

```
